臺灣臺南地方法院刑事判決　　　　　　　　　　　　　九十三年度訴字第二七號
　　公　訴　人　臺灣台南地方法院檢察署檢察官
　　被　　　告　甲○○
右列被告因竊盜案件，經檢察官提起公訴（九十三年度偵字第一一六二、一七五八號
），經被告於準備程序中，就被訴之事實為有罪之陳述，本院改依簡式審判程序進行
，判決如左：
    主  文
甲○○共同以犯竊盜罪為常業，累犯，處有期徒刑肆年，應於刑之執行前，令入勞動
場所強制工作參年。扣案之鏍絲起子壹支，沒收；又共同連續意圖為自己不法之所有
，而搶奪他人之動產，處有期徒刑參年。應執行有期徒刑陸年，並於刑之執行前，令
入勞動場所強制工作參年。扣案之鏍絲起子壹支，沒收。
    事  實
一、甲○○前有多次竊盜前科，最近一次於九十一年一月二十八日，因竊盜案件經本
    院判處有期徒刑十月確定，甫於九十二年十一月十五日執行完畢。為有犯罪之習
    慣，仍不思悔改，復意圖為自己不法之所有，與丁○○因均無職業維生，意基於
    共同犯意之聯絡，於附表一所示之時間、地點及方法，為竊盜與加重竊盜與毀損
    之行為，並以所得謀生為其常業。另於附表二編號一所示之時、地及方法為搶奪
    之行為，又基於同一概括之犯意與丁○○共同意圖為自己不法之所有，基搶奪之
    共同犯意之聯絡，於附表二編號二所示之時地方法為搶奪之行為。嗣於九十三年
    一月十八日十五時許，在台南縣永康市○○路二六四巷與西勢路口為警攔撿甲○
    ○而查獲上情。並扣得甲○○所有供行竊用之鏍絲起子一支。復承常業竊盜之同
    一犯意，於附表三所示之時、地竊取附表三所示之機車，嗣於民國九十三年一月
    二十一日十四時五十分許，在台南縣永康市○○○路八九號前，準備騎乘該機車
    時，當場為警查獲。
二、案經附表一編號一、四、二十七至四十五、五十五、五十九至六十一、六十三至
    七十一、九十六、九十七號與附表二編號二號之被害人訴由台南縣警察局永康分
    局報請台灣台南地方法院檢察署檢察官偵查起訴。
    理  由
一、訊據被告甲○○對於右揭犯罪事實供承不諱，核與共同被告丁○○於警訊時供述
    之情節相符，且與被害人戊○○與乙○○等人於警訊指訴失竊與搶奪之情節相符
    ，並有贓物暫行發還認領保管單四紙在卷及行竊用之鏍絲起子一支扣案可憑，事
    證已甚明確，被告犯行堪以認定。
二、被告甲○○與丁○○等反覆為竊盜之犯行，因無正當職業賴竊盜所得維生，核被
    告李仁所為，係犯有刑法刑法三百二十二條之常業竊、第三百五十四條之毀損
    與第三百二十五條第一項之搶奪罪。被告與丁○○就附表一所示常業竊盜與附表
    二編號二所示之搶奪犯行，有犯意之聯絡及行為之分擔，依共同正犯處斷。被告
    甲○○於附表一編號四、三十二至四十、五十五、五十九、六十三至七十一號所
    示之多次毀損犯行及附表編號一、二所示之二搶奪犯行，時間緊接，犯罪構成要
    件相同，顯係基於概括犯意所為，為連續犯，應依刑法第五十六條之規定論以一
    罪。被告所犯上開毀損與常業竊盜等二罪間，有方法結果之牽連關係，為牽連犯
    ，應依刑法第五十五條之規定從一重之常業竊盜罪罪處斷。又被告前於九十一年
    間，因犯竊盜罪，經本院判處有期徒刑十月確定，於九十二年十一月十五執行完
    畢，有台灣台南地方法院檢察署刑案資料查註紀錄表在卷可按，其於五年之內再
    犯本件有期徒刑以上之罪，為累犯，應依法加重其刑。又所犯常業竊盜罪與搶奪
    罪間，犯意各別，罪名不同，應予分論併罰。審酌被告正值年壯不思在正當途徑
    努力，多次竊盜財物以之為常業，造成對社會、他人之危害與不安、及事後尚能
    坦承認錯態度等一切情狀，量處如主文所示之刑，以資懲儆。又被告以竊盜所得
    恃以維生，為常業竊盜犯，業如前述，爰依竊盜犯贓物犯保安處分條例第三條第
    一項第二款規定，諭知於刑之執行前令入勞動場所強制工作三年。
三、鏍絲起子壹支，係被告所有供犯罪所用之物，業據被告於警訊時供明，應予宣告
    沒收。
據上論斷，應依刑事訴訟法第二百七十三條之一第一項、第二百九十九第一項前段、
，刑法第二十八條、第五十六條、刑法第三百二十二條、第三百百二十五條、第三百
五十四條、第五十五條後段、第四十七條、第五十一條第五款、第九款、第三十八條
第一項第二款，罰金罰鍰提高標準條例第一條前段，竊盜犯贓物犯保安處分條例第三
條第一項第二款、第四條、第五條第一項前段，判決如主文。
本案經檢察官丙○○到庭執行職務。
中      華      民      國      九十三      年      五     月     六    日
                                  臺灣臺南地方法院刑事第三 庭
                                      法  官  朱中和
右正本證明與原本無異。
如不服本判決應於送達後十日內向本院提出上訴狀。（應附繕本）
                                      書記官  陳著振
中      華      民      國      九十三      年      五     月     七    日
附錄本判決論罪科刑法條：
中華民國刑法第三百二十二條：
以犯竊盜罪為常業者，處一年以上七年以下有期徒刑。
中華民國刑法第三百二十五條：
意圖為自己或第三人不法之所有，而搶奪他人之動產者，處六月以上五年以下有期徒
刑。
因而致人於死者，處無期徒刑或七年以上有期徒刑，致重傷者，處三年以上十年以下
有期徒刑。
第一項之未遂犯罰之。
中華民國刑法第三百五十四條：
毀棄、損壞前二條以外之他人之物或致令不堪用，足以生損害於公眾或他人者，處二
年以下有期徒刑、拘役或五百元以下罰金。
